臺灣屏東地方法院民事判決
111年度屏簡字第369號
原      告  第一產物保險股份有限公司

法定代理人  李正漢  
訴訟代理人  陳萬得  
被      告  張穎杰  
上列當事人間請求損害賠償事件，本院於民國111年8月15日言詞
辯論終結，判決如下：
    主  文
一、被告應給付原告新臺幣（下同）200,110元，及自民國111年
    5月3日起至清償日止，按年息百分之5計算之利息。
二、原告其餘之訴駁回。
三、訴訟費用3,200元由被告負擔2,188元，餘由原告負擔。
四、本判決第一項得假執行，但被告如以200,110元為原告預供
    擔保，得免為假執行。
    事實及理由
一、被告經合法通知，未於言詞辯論期日到場，核無民事訴訟法
    第386條各款所列情形，爰依原告聲請，由其一造辯論而為
    判決。
二、原告主張：被告於民國109年4月17日20時許，駕駛車牌號碼
    0000-00號自用小客車，行經屏東縣屏東市和生路一段工業
    路口處時，因未注意車前狀況，致與原告承保之車牌號碼00
    0-0000號自用小客車（下稱系爭車輛）發生碰撞，系爭車輛
    因而受損（下稱系爭事故），被告應負損害賠償責任。系爭
    車輛經送維修後，所需之維修費用共292,699元（板金費用4
    5,300元、塗裝費用39,074元、材料費用208,325元），原告
    已依保險契約為給付，爰依保險法第53條及侵權行為之法律
    關係，請求被告賠償原告上開修繕費用等語。並聲明：被告
    應給付原告292,699元，及自起訴狀繕本送達翌日起至清償
    日止，按年息百分之5計算之利息。
三、被告未於言詞辯論期日到場，亦未提出書狀作何答辯或陳述
    。
四、按汽車、機車或其他非依軌道行駛之動力車輛，在使用中加
    損害於他人者，駕駛人應賠償因此所生之損害。但於防止損
    害之發生，已盡相當之注意者，不在此限。不法損害他人之
    物者，被害人得請求賠償其物因毀損所減少之價額。民法第
    191條之2、第196條分別定有明文。原告前開主張，業據其
    提出汽車保險計算書、電子發票證明聯、屏東縣政府警察局
    交通警察隊道路交通事故當事人登記聯單、道路交通事故初
    步分析研判表、系爭車輛行照、隆陽汽車股份有限公司屏東
    分公司估價單及系爭車輛受損照片等件為證（見本院卷第8
    至26頁），並有屏東縣政府警察局111年4月13日屏警交字第
    11131981200號函所檢附之道路交通事故初步分析研判表、
    車輛肇事報告表、道路交通事故現場圖、道路交通事故調查
    報告表、談話紀錄表、當事人登記聯單及道路交通事故照片
    黏貼紀錄表及等件存卷可考（見本院卷第33至50-1頁），又
    被告已於相當時期受合法之通知，而於言詞辯論期日不到場
    ，亦未提出書狀予以爭執，本院審酌前開證據，堪信原告之
    主張為真實。
五、又按物被毀損時，修復費用以必要者為限。其材料更換，既
    以新品替換舊品，計算材料零件之損害賠償數額時，應扣除
    折舊始屬合理（最高法院77年度第9次民事庭會議決議(一)
    參照）。經查，系爭車輛應支出之維修費用共292,699元（
    板金費用45,300元、塗裝費用39,074元、材料費用208,325
    元），有上開車輛估價單及發票為證，然依上揭規定，其中
    新零件更換舊零件之零件折舊部分非屬必要費用，應予扣除
    ，始屬合理。復參以行政院所頒固定資產耐用年數表及固定
    資產折舊率表，非運輸業用客車之耐用年數為5年，依平均
    法計算其折舊結果（即以固定資產成本減除殘價後之餘額，
    按固定資產耐用年數表規定之耐用年數平均分攤，計算折舊
    額），每年折舊率為5分之1，並參酌營利事業所得稅查核準
    則第95條第6項規定「固定資產提列折舊採用定率遞減法者
    ，以1年為計算單位，其使用期間未滿1年者，按實際使用之
    月數相當於全年之比例計算之，不滿1月者，以1月計」，而
    系爭車輛係非運輸業用之小客車，於106年9月出廠，有行車
    執照影本1紙在卷可考（見本院卷第12頁），雖不知實際出
    廠之日，惟參酌民法第124條第2項規定，推定為該月15日出
    廠。迄本件車禍發生時即109年4月17日，已使用2年8月（實
    際為2年7月2日，然不滿1月者，以1月計），則零件扣除折
    舊後之修復費用估定為115,736元【計算方式：1.殘價＝取得
    成本÷( 耐用年數＋1)即208,325÷(5+1)≒34,721（小數點以下
    四捨五入）；2.折舊額 ＝(取得成本－殘價)×1/（耐用年數）
    ×（使用年數）即(208,325－34,721) ×1/5×（2+8/12）≒92,5
    89（小數點以下四捨五入）；3.扣除折舊後價值＝（新品取
    得成本－折舊額）即208,325－92,589＝115,736】。再加計毋
    庸折舊之板金費用45,300元及塗裝費用39,074元，則原告所
    得請求被告賠償之範圍為200,110元（計算式：115,736＋45,
    300＋39,074＝200,110）。至逾此範圍之請求，即屬無據。
六、末按遲延之債務，以支付金錢為標的者，債權人得請求依法
    定利率計算之遲延利息；應付利息之債務，其利率未經約定
    ，亦無法律可據者，週年利率為百分之5；給付無確定期限
    者，債務人於債權人得請求時，經其催告而未為給付，自受
    催告時起，負遲延責任。其經債權人起訴而送達訴狀，或依
    督促程序送達支付命令，或為其他相類之行為者，與催告有
    同一之效力，民法第233條第1項前段、第203條、第229條第
    2項分別定有明文。本件原告請求被告賠償損害，係以支付
    金錢為標的，是原告請求被告給付200,110元，及自起訴狀
    繕本送達（於111年4月22日寄存送達，經10日於同年5月2日
    生效，見本院卷第53頁送達證書）翌日即111年5月3日起至
    清償日止，按年息百分之5計算之利息，為有理由，應予准
    許。
七、綜上所述，原告依侵權行為法律關係及保險法第53條之規定
    ，訴請被告給付200,110元及自111年5月3日起至清償日止，
    按年息百分之5計算之利息，即屬有據，應予准許。逾此範
    圍之請求，則為無理由，應予駁回。
八、本件原告勝訴部分係就民事訴訟法第427條訴訟適用簡易程
    序所為被告敗訴之判決，爰依同法第389條第1項第3款之規
    定，職權宣告假執行，並依同法第392條第2項，依職權宣告
    被告預供擔保，得免為假執行。並確定訴訟費用負擔比例如
    主文第3項所示。
九、訴訟費用負擔之依據︰民事訴訟法第79條。
中　　華　　民　　國　　111 　年　　8 　　月　  30  　日
                 屏東簡易庭       法　官  潘  快
正本係照原本作成。
如不服本判決，應於送達後廿日內，向本院提出上訴狀並表明上
訴理由，如於本判決宣示後送達前提起上訴者，應於判決送達後
廿日內補提上訴理由書（須附繕本）。如委任律師提起上訴者，
應一併繳納上訴審裁判費。
中　　華　　民　　國　　111 　年　　8 　　月　　30　　日
                                  書記官　鍾嘉芸